# 求助陈版，关于同一控制下吸收合并的会计处理

提问人：pan-china-2 时间：2015-10-15 22:42:26
A公司是一家学校（非盈利民办单位)，学校的投资人是自然人甲；B是一家由甲控制的公司； 现由于上海地区教育制度的放开，盈利性公司可以获得经营教育培训的权利，但原来的学校A（非盈利民办单位)没办法直接转为盈利性公司制， 故准备以B公司通过吸收合并的方式来继承A学校的资产、负债、人员及业务，且吸收合并后A学校注销。由B公司运营。请问： 1 、若B是一家单体公司（无需编制合并报表），B同一控制下的吸收合并A是否需要追溯调整比较数据？ 2 、若B旗下有子公司需要编制合并报表，B同一控制下的吸收合并A是否需要追溯调整比较数据？ 3 、由于公司在申报新三板，故希望能够追溯调整上年比较数，要不然上年的利润表比较难看，陈总是否有其他更加合适的合并方式，求指教？？？

回答人：chenyiwei
这个问题在准则讲解中已有明确的规定。如果B是单体企业，无子公司，无需编制合并报表，则不能追溯调整前期数据和本年度合并日之前的个别报表数据；如果有子公司，需编制合并报表的，则在合并报表层面可按同一控制下合并的原则进行追溯调整前期比较数据。